# 请教陈版：收购业务中客户关系的会计处理

提问人：williamlym 时间：2014-04-20 18:24:19
请教陈版：我们公司收购一家企业，收购的模式是购买这家公司绝大部分资产和负债，对该收购业务的评估报告中披露了客户关系的价值，本公司是否可以根据评估报告将收购的客户关系作为无形资产入账？谢谢！

回答人：chenyiwei
如果你公司执行新企业会计准则，该交易构成非同一控制下的业务合并，且对所收购的被购买业务相关客户关系符合《企业会计准则解释第 5 号》第一条规定的单独识别和确认为无形资产的条件，则可以将所收购的客户关系单独确认为无形资产。